臺灣桃園地方法院刑事判決　　　　　　　93年度訴字第1934號
公　訴　人　臺灣桃園地方法院檢察署檢察官
被　　　告　LIM KUM M.
　　　　　　　　　　男　34歲.
　　　　　　　　　　馬來西亞籍.
選任辯護人　甲○○律師
上列被告因毒品危害防制條例案件，經檢察官提起公訴（93年度
偵字第12095號），本院判決如下：
    主  文
LIM KUM MUN（林僅琝）共同運輸第三級毒品，處有期徒刑伍年
貳月，並於刑之執行完畢或赦免後驅逐出境。扣案之愷他命拾貳
罐（淨重伍仟玖佰玖拾陸點陸公克）均沒收銷毀之，又扣案之
行李箱壹個沒收。
    事  實
一、LIM KUM MUN（林僅琝）係馬來西亞籍男子，明知愷他命（
    Ketamine，俗稱K他命）為毒品危害防制條例所規定之第三
    級毒品，不得製造、運輸、販賣或轉讓，亦屬懲治走私條例
    所規定未經許可不得私運來台之管制進出口物品，並可預見
    CHIENG LEEK CHEE（真實姓名不詳，綽號「阿明」，以下簡
    稱之）之男子，以往返吉隆坡、台北之免費機票、馬來西亞
    幣（下均稱馬幣）600元零用金及馬幣1萬元等報酬委託其攜
    帶來台之外觀為GMC Network公司生產之健康食品塑膠罐（
    驗餘後，淨重合計5996.63公克之第三級毒品愷他命）12罐
    內均藏有第三級毒品愷他命，竟貪圖重利而應允之，基於運
    輸及私運管制物品第三級毒品愷他命之不確定之故意，與「
    阿明」基於共同之犯意聯絡，由LIM KUM MUN先行購買往返
    台灣、吉隆坡兩地之機票，「阿明」則於民國93年7月29 日
    在吉隆坡機場交付上開藏有愷他命之塑膠罐12瓶及馬幣600
    元零用金予LIM KUM MUN，LIM KUM MUN再將上揭塑膠罐藏放
    於其隨身攜帶之行李箱下層，於同日自吉隆坡搭機至香港，
    再由香港搭乘泰國航空TG630次班機進入台灣，並約定「阿
    明」應於隔日即93年7月30日搭機前來台灣向LIM KUM M UN
    取回上開藏有毒品之塑膠罐並給付LIM KUM MUN馬幣1萬元之
    報酬及LIM KUM MUN所先支付之機票費用。惟LIM KUM MUN
    於93年7月29日晚間23時30分於桃園中正國際機場第一航站
    通關時，即遭台北關稅局會同內政部警政署航空警察局所屬
    司法警察共同檢查其行李而查獲上情。
二、案經內政部警政署航空警察局移送台灣桃園地方法院檢察署
    檢察官偵查起訴。
    理  由
一、訊據被告LIM KUM MUN（林僅琝）固坦承曾於上揭時、地運
    輸及私運管制物品第三級毒品愷他命自馬來西亞入境台灣中
    正機場之事實，惟矢口否認有運輸及私運管制進出口物品第
    三級愷他命之犯行，並辯稱：「阿明」僅係告訴其所運輸的
    是「禁藥」，伊不知所運輸者係第三級毒品愷他命云云。惟
    查：
  (1)被告坦承攜帶第三級毒品愷他命入境台灣中正機場之事實，
    業有航空警察局查獲涉嫌毒品危害防制條例毒品初步鑑驗報
    告單、旅客入出境記錄查詢表、台北關稅局扣押貨物、運輸
    工具收據及搜索筆錄、台北關稅局稽查組X光檢查儀注檢行
    李報告表等文書各1紙及查獲行李照片6幀附卷可參，又所扣
    案之塑膠罐內置放之不明白色粉末，經送內政部警政署刑事
    警察局鑑驗結果為「K他命12罐，分別已編號1～12：經檢視
    均為罐裝白色粉末，隨機抽取編號1、2、7、8四罐鑑驗。（
    一）總毛重6686.74公克（含外包裝袋及罐重），總淨重599
    7.07公克（罐重55.90公克），共取0.44公克供鑑驗用，總
    餘重5996.63公克。（二）編號1、2、7、8以氣相層析質譜
    分析結果：均檢出三級毒品愷他命（Ketamine，俗稱K他命
    ）成分。（三）隨機抽取編號一測得愷他命（Ketamine，俗
    稱K他命）之純度為96.1％（僅供參考）。」，此有內政部
    警政署刑事警察局93年9月6日刑鑑字第0930158431號鑑驗通
    知書一份附卷可參，堪認被告所運輸者為第三級毒品愷他命
    無訛。
  (2)被告於偵訊及本院審理時均陳稱係與「阿明」約定，由伊先
    行購買往返台灣、吉隆坡之機票，待將「阿明」所交付之塑
    膠罐帶入台灣後，「阿明」會給付伊所支出之機票費用約馬
    幣2000元，並且交付馬幣1萬元作為伊之報酬，而「阿明」
    在吉隆坡機場交付塑膠罐給伊時，也有給馬幣600元之零用
    金予伊等語，是「阿明」為被告本次運輸之行為，須支出被
    告約馬幣12600元（折合新台幣為10萬餘元）之費用，若所
    運輸之物品價值幾希，「阿明」自無需支付高達新台幣10萬
    餘之「運輸費用」；又衡情被告於偵查中自陳僅為高中畢業
    ，一般高中學歷畢業者在馬國就業之平均所得為一千五至二
    千馬幣等情，被告可藉本次運輸行為而取得數倍於每月薪資
    之報酬，其客觀上當可預見「阿明」所交付者應為違法之物
    品，且被告於本院行準備程序時亦稱：「之前幫「阿明」也
    帶過一次，也是像這一次一樣，把東西放在罐子裡面再放進
    行李袋，但是那一次「阿明」並沒有給伊這麼多數量的東西
    ，錢也比較少，第一次是給6千元馬幣」（參本院93年12月
    20日準備程序筆錄）等語，是本件被告被查獲時既已非第一
    次幫「阿明」帶東西進入台灣境內，更足見被告主觀上對於
    攜帶違法物品進入台灣之犯意甚明。被告雖另辯稱伊只知道
    是禁藥，不知道裡面是第三級毒品云云，然毒品危害防制條
    例所管制之毒品，不論係屬何級，均屬禁藥之一種，此應係
    眾所周知之事實，被告既知悉所運輸之物品係為禁藥，則不
    排除被告主觀上有運輸毒品之不確定故意，又扣案毒品愷他
    命之數量及市價均不菲，「阿明」苟未與被告具有謀議，自
    無率將該價值不菲之愷他命逕委託被告代為攜帶入境，且「
    阿明」將扣案毒品愷他命交付被告攜帶來台，事涉妥善保管
    以免損及價值，自應告知毒品種類，方屬符於事理，故被告
    與「阿明」之男子就運輸愷他命具有謀議，彰彰甚明，被告
    明知運輸之物品係愷他命之事實，益屬灼然。被告所為不知
    「阿明」委託攜帶回台之塑膠罐內為毒品愷他命，顯係避重
    就輕臨訟之卸詞，委無可採。
  (3)從而，本件事證已臻明確，被告運輸第三級毒品之犯行洵堪
    認定，應予依法論科。
二、核被告LIM KUM MUN（林僅琝）所為，係犯毒品危害防制條
    例第4條第3項之運輸第三級毒品罪及懲治走私條例第1條第1
    項之私運管制物品進口罪。其所犯上開二罪間，有一行為而
    觸犯數罪名之想像競合犯關係，為想像競合犯，應依刑法第
    五十五條規定，從一重之運輸第三級毒品罪處斷。被告就所
    犯上開二罪與綽號「阿明」之馬來西亞籍男子間，均有犯意
    聯絡及行為分擔，為共同正犯。爰審酌被告明知其所運輸及
    私運進口我國境內之愷他命係管制物品，竟為圖馬幣1萬元
    之私利，以上述方式運輸及私運愷他命進入我國境內，而扣
    案之愷他命，其總淨重不僅高達5996.63公克，且其純度亦
    高達96.1％，若果能於右揭時地順利入境，將嚴重損及我國
    社會之安全及國人之健康，為遏止我國毒品之氾濫，避免台
    灣淪為毒品轉運國之惡名及被告犯罪後之態度等一切情狀，
    量處如主文所示之刑，以資儆懲。又被告係外國人爰依刑法
    第95條之規定諭知其於執行完畢或赦免後驅逐出境。
三、扣案之上開愷他命計12罐（總淨重5997.07公克，取0.44公
    克供鑑驗用，總餘重5996.63公克），係屬毒品，應依毒品
    危害防制條例第18條第1項前段規定，諭知沒收銷燬之。扣
    案之行李箱一只，則係為被告所有且供運輸毒品所用之物，
    業據被告供承在卷，併依毒品危害防制條例第19條第1項之
    規定，宣告沒收之。至於被告因本件犯罪所得收取之上開酬
    勞馬幣1萬元，因尚未經被告實際取得，自無庸對之宣告沒
    收，附此敘明。
四、據上論結，應依刑事訴訟法第299條第1項前段，毒品危害防
    制條例第4條第3項、第18條第1項前段、第19條第1項，懲治
    走私條例第2條第1項、第11條，刑法第11條前段、第28條、
    第55條、第95條，判決如主文。
本案經檢察官張啟聰到庭執行職務
中　　華　　民　　國　　94　　年　　1 　　月　　20　　日
                  刑事第五庭    審判長法　官  潘政宏
                  　                  法  官  邱滋杉
                                      法  官  周炳全
上正本證明與原本無異。
如不服本判決，應於送達後10日內，向本院提出上訴狀。
                                      書記官  陳夏施
中　　華　　民　　國　　94　　年　　1 　　月　　25　　日
附錄：本判決論罪科刑法條全文
毒品危害防制條例第四條
製造、運輸、販賣第一級毒品者，處死刑或無期徒刑；處無期徒
刑者，得併科新台幣一千萬元以下罰金。
製造、運輸、販賣第二級毒品者，處無期徒刑或七年以上有期徒
刑，得併科新台幣七百萬元以下罰金。
製造、運輸、販賣第三級毒品者，處五年以上有期徒刑，得併科
新台幣五百萬元以下罰金。
製造、運輸、販賣專供製造或施用毒品之器具者，處一年以上七
年以下有期徒刑，得併科新台幣一百萬元以下罰金。
前四項之未遂犯罰之。
毒品危害防制條例第十八條
查獲之毒品及專供製造或施用毒品之器具，不問屬於犯人與否，
均沒收銷燬之。但合於醫藥或研究之用者，得不予銷燬。
前項合於醫藥或研究用毒品或器具之管理辦法，由法務部會同行
政院衛生署定之。
毒品危害防制條例第十九條
犯第四條至第九條、第十二條、第十三條或第十四條第一項、第
二項之罪者，其供犯罪所用或因犯罪所得之財物，均沒收之，如
全部或一部不能沒收時，追徵其價額或以其財產抵償之。
為保全前項價額之追徵或以財產抵償，得於必要範圍內扣押其財
產。
犯第四條之罪所使用之水、陸、空交通工具沒收之。
懲治走私條例第二條
私運管制物品進口﹑出口逾公告數額者，處七年以下有期徒刑，
得併科新台幣二十萬元以下罰金。
以犯前項之罪為常業者，處三年以上十年以下有期徒刑，得併科
新台幣三十萬元以下罰金。
第一項之未遂犯罰之。
第一項所稱管制物品及其數額，由行政院公告之。
懲治走私條例第十一條
走私行為之處罰，海關緝私條例及本條例無規定者，適用刑法或
其他有關法律。
